最高法院刑事裁定　　　　　　　　　　111年度台抗字第22號
抗　告　人　林家豪
 
 
 
上列抗告人因違反毒品危害防制條例等罪案件，不服臺灣高等法
院中華民國110 年12月9日駁回其聲請再審之裁定（110年度聲再
字第611號），提起抗告，本院裁定如下：
    主  文
抗告駁回。
    理  由
一、按法院認為無再審理由，而以裁定駁回後，不得更以同一原
    因聲請再審，刑事訴訟法第434 條第1項、第3項定有明文。
    而所謂同一原因，係指同一事實之原因而言；是否為同一事
    實之原因，應就重行聲請再審之事由暨其提出之證據方法，
    與已經實體上裁定駁回之先前聲請，是否完全相同，予以判
    斷，若前後2 次聲請再審原因事實以及其所提出之證據方法
    相一致者，即屬同一事實之原因，自不許其更以同一原因聲
    請再審。
二、本件原裁定略以：抗告人林家豪對於原審法院109 年度上訴
    字第426號確定判決（抗告人提起上訴，經本院109年度台上
    字第3314號判決，以抗告人之上訴不合法律上之程式，予以
    駁回），以其先後於警詢、偵查供出販賣給徐承毅等人之第
    三級毒品係向「吳佳男」購買，且於警詢供稱最近1 次係於
    民國108年6月25日15、16時許，向「吳佳男」購買第三級毒
    品愷他命50公克，事後警方依抗告人供述而查獲「吳佳男」
    販賣第三級毒品，依毒品危害防制條例第17 條第1項規定，
    應對抗告人減輕或免除其刑，乃聲請再審等語。然抗告人所
    提事項，與原審法院109年度聲再字第305號之聲請意旨③相
    同，經原審法院認無理由而以裁定駁回其再審之聲請，另抗
    告人其後多次以同一事由聲請再審，亦經原審法院以110 年
    度聲再字第348號、110 年度聲再字第503號裁定，認其以同
    一理由聲請再審，聲請再審之程序顯然違背規定，為不合法
    而駁回其聲請確定，有卷附各該裁定及臺灣高等法院被告前
    案紀錄表等可按。抗告人以與該先前聲請再審之相同事實聲
    請再審，依首揭說明，其聲請再審之程序違背規定，且無從
    補正，自屬不合法律上之程式，依刑事訴訟法第433 條、第
    434條第3項規定，予以駁回。又抗告人聲請再審既顯不合法
    ，即無依刑事訴訟法第429條之2規定通知抗告人到場聽取意
    見之必要等旨，已詳述其所憑之依據及理由，尚無違誤。
三、抗告意旨仍執陳詞對於原裁定已詳為論斷說明之事項，再事
    爭論，並未具體指摘原裁定駁回抗告人再審之聲請所為論斷
    說明，有何違法、不當之情形。應認本件抗告為無理由，予
    以駁回。
據上論結，應依刑事訴訟法第412條，裁定如主文。
中    華    民    國   111    年    1     月    19    日
                  刑事第八庭審判長法  官  李  英  勇  
                                  法  官  洪  兆  隆  
                                  法  官  楊  智  勝  
                                  法  官  吳  冠  霆  
                                  法  官  邱  忠  義  
本件正本證明與原本無異
                                  書記官
中    華    民    國   111    年    1     月    20    日